臺灣桃園地方法院刑事判決　　　　　　　94年度易字第1477號
公　訴　人　臺灣桃園地方法院檢察署檢察官
被　　　告　甲○○
　　　　　　　　　　（
上列被告因竊盜等案件，經檢察官聲請以簡易判決處刑（94年度
偵字第11769 號），本院認有刑事訴訟法第451 條之1 第4 項但
書之情形，改依通常程序審判，嗣被告於準備程序進行中，就被
訴事實為有罪之陳述，本院告知其簡式審判程序之旨，聽取當事
人意見後，裁定由受命法官獨任依簡式審判程序審理，茲判決如
下：
    主  文
甲○○收受贓物，累犯，處有期徒刑肆月；又結夥三人以上竊盜
，累犯，處有期徒刑柒月。應執行有期徒刑拾月。
    事  實
一、甲○○前於民國92年間因違反毒品危害防制條例案件，經本
    院判處有期徒刑1 年確定，甫於94年2 月15日縮刑期滿執行
    完畢。詎仍不知警惕，明知劉震忠（本院另案審理中）持有
    之車牌號碼BYL-067 號重型機車，係來路不明之贓物（車輛
    所有人為丙○○，為劉震忠於94年6 月19日凌晨1 、2 時許
    ，在桃園縣八德市○○街130 之2 號前所竊取），竟基於收
    受贓物之犯意，於94年6 月22日上午某時許，在桃園縣八德
    市「大湳市場」前，向劉震忠借取收受，用以供己代步。同
    年6 月22日下午4 時30分許，甲○○復夥同劉震忠（原聲請
    簡易判決處刑書誤載為「張震忠」）及某真實姓名、年籍不
    詳綽號「番王」之成年男子，共同基於意圖為自己不法所有
    之犯意聯絡，同往桃園縣八德市○○路○ 段福樂街104 號前
    ，徒手竊取乙○○所有之發電機、碎石機、磨石機各1 臺得
    手。嗣於94年6 月22日下午5 時許，劉震忠騎乘其上放置上
    述發電機、碎石機、磨石機之前開機車，搭載甲○○，行經
    桃園縣八德市○○○路「陸軍高中」前，為警當場查獲，而
    查悉上情。
二、案經桃園縣政府警察局大溪分局報告臺灣桃園地方法院檢察
    署檢察官偵查後聲請以簡易判決處刑（嗣經本院改依通常程
    序審判，並裁定進行簡式審判程序）。
    理  由
一、被告甲○○對其上開收受贓物、竊盜之犯行，迭於警詢、檢
    察官訊問及本院審理時坦承不諱（見偵查卷第13至15、49頁
    ；本院94年度桃簡字第1823號卷第77頁；本院卷第9 、13頁
    ），核與證人即共犯劉震忠於本院審理時證述其交付贓物及
    共同行竊之情節（見本院94年度桃簡字第1823號卷第19頁）
    ；證人即前述機車之所有人丙○○於警詢時證述其機車失竊
    之時間、地點（見偵查卷第19、20頁）；證人即前述發電機
    、碎石機、磨石機之所有人乙○○於警詢時證述上開物品失
    竊之時間、地點（見偵查卷第21、22頁）均相符，並有贓物
    認領保管單2 紙（見偵查卷第23、24頁）、車輛竊盜、車牌
    失竊資料個別查詢報表—查詢車輛認可資料1 份（見偵查卷
    第25頁）、汽車失竊受理報案暨尋獲證明單1 份（見偵查卷
    第26頁）及贓物照片3 張（見偵查卷第27、28頁）在卷可稽
    ，足認被告之自白與事實相符。被告犯行明確，應依法論科
    。
二、核被告所為，係犯刑法第349 條第1 項之收受贓物罪，及同
    法第321 條第1 項第4 款之結夥三人以上竊盜罪。檢察官聲
    請簡易判決處刑時，已載明被告、劉震忠、「番王」共同行
    竊之事實，卻誤認被告係犯刑法第320 條第1 項之普通竊盜
    罪，容有未洽，惟檢察官蒞庭時已變更應適用之法條如同本
    院上開認定（見本院卷第8 頁），本案尚無變更起訴法條之
    問題。被告與劉震忠、「番王」間，就上開竊盜犯行，有犯
    意聯絡與行為分擔，應論以共同正犯。被告所犯收受贓物、
    竊盜2 罪間，犯意各別，罪名不同，應分論併罰。被告前於
    92年間因違反毒品危害防制條例案件，經本院判處有期徒刑
    1 年確定，甫於94年2 月15日縮刑期滿執行完畢，有臺灣高
    等法院被告前案紀錄表在卷可考，其於前案執行完畢5 年內
    ，再犯本件最重本刑為有期徒刑以上之罪，為累犯，上開2
    罪均應依法加重其刑。爰審酌被告正值盛年，不思正途收受
    贓物及竊盜他人財物，對社會治安影響非輕，惟事後坦承犯
    行，態度尚稱良好，暨其犯罪之動機、目的、手段、收受贓
    物及所竊財物之價值等一切情狀，分別量處如主文所示之刑
    ，並定其應執行之刑。
三、原聲請簡易判決處刑意旨另以：被告基於收受贓物之概括犯
    意，除於上述時間、地點收受劉震忠竊取之車牌號碼BYL-06
    7 號重型機車外，另於94年6 月21日，亦曾收受同輛機車1
    次，因認被告所為屬收受贓物之連續犯。惟按犯罪事實應按
    證據認定之，無證據不得認定犯罪事實，刑事訴訟法第154
    條第2 項定有明文。訊據被告堅決否認於94年6 月21日有收
    受贓物，辯稱其雖於94年6 月21日向劉震忠借用過上開機車
    ，但於94年6 月22日始經劉震忠告知該機車為贓車等語。經
    查，證人劉震忠雖泛稱有告知被告上開機車為贓車，然確切
    時間並不明確，兼衡被告於94年6 月21日向劉震忠借用機車
    後，確有將該機車返還劉震忠，業經證人劉震忠到庭證述明
    確（見本院94年度桃簡字第1823號卷第19頁），尚難認被告
    於斯時主觀上有收受贓物之犯意，復無其他積極證據足資認
    定此部分犯行，原應為無罪之諭知，惟檢察官聲請簡易判決
    處刑時，以之與被告前述94年6 月22日收受贓物之犯行有連
    續犯之裁判上一罪關係，並因欠缺足夠之積極證據，已當庭
    減縮該部分犯罪事實（見本院卷第8 頁），爰不另為無罪之
    諭知，附此敘明。
據上論斷，應依刑事訴訟法第452 條、第273 條之1 第1 項、第
299 條第1 項前段，刑法第28條、第349 條第1 項、第321 條第
1 項第4 款、第47條第51條第5 款，罰金罰鍰提高標準條例第1
條前段，判決如主文。
本案經檢察官古慧珍到庭執行職務。
中　　華　　民　　國　　94　　年　　12　　月　　7 　　日
                  刑事第十庭    法　官　許炎灶
以上正本證明與原本無異。
如不服本判決，應於判決送達後10日內向本院提出上訴狀（應附
繕本），上訴於臺灣高等法院。
　　　　　　　　　　　　　　　書記官　文巧雲
中　　華　　民　　國　　94　　年　　12　　月　　12　　日
附錄本判決論罪科刑法條：刑法刑法第349 條第1 項、第321 條
第1 項第4 款。
中華民國刑法第349條
收受贓物者，處三年以下有期徒刑、拘役或五百元以下罰金。
搬運、寄藏、故買贓物或為牙保者，處五年以下有期徒刑、拘役
或科或併科一千元以下罰金。
因贓物變得之財物，以贓物論。
中華民國刑法第321條
犯竊盜罪而有左列情形之一者，處六月以上、五年以下有期徒刑
：
一  於夜間侵入住宅或有人居住之建築物、船艦或隱匿其內而犯
    之者。
二  毀越門扇、牆垣或其他安全設備而犯之者。
三  攜帶兇器而犯之者。
四  結夥三人以上而犯之者。
五  乘火災、水災或其他災害之際而犯之者。
六  在車站或埠頭而犯之者。
前項之未遂犯罰之。
